Nové bodování průběžných testů -- návrh
========================================

Testy se nebudou zavírat, ale místo toho budou mít jen soft deadline.
Standardní čas bude od středy do neděle.
Pokud to někdo neodevzdá včas, může to vyplnit později, ale za každý
započatý týden navíc ztratí 25 % bodů (late-submission policy).

Jak se to udělá: Normování odpovědníků už nepoběží v ISu, ale v R kódu na pluto02.
Podstata je, že je potřeba u každého testu stáhnout jak počet bodů, tak i datum
jeho odevzdání. To není možné udělat z odpovídajícího poznámkového bloku, protože
ten má špatná data (stejná pro všechny studenty, podle programátora to ani není datum
uložení -- ale čeho vlastně?). Musí se to tedy stáhnout přímo z odpovědníků.

Ke stažení odpovědníků slouží API v ISu, které používá neosobní UČO.

e-technička Magdaléna Šimčíková:

> na základě komunikace s programátorem potvrzuji, že by pro vás bylo
> nejlepší použít neosobní účet. Ten si můžete založit, pokud budete
> mít přiděleno právo 'w_neosobni' s povolením zápisu, které vám mohou
> přidělit IS-technici (přidávám do kopie a prosím o vyřízení). 
> Na této adrese potom budete moci neosobní účet spravovat:
> https://is.muni.cz/auth/people/neosoba
> Zde budete moci nastavit, k jakým aplikacím bude mít neosobní účet
> přístup a z jakých IP adres k nim bude moci přistupovat. Pokud se
> někdo pokusí přistoupit k účtu z nepovolené IP adresy nebo k nepovolené
> aplikaci, budete o tom jako majitel účtu informován automatickým mailem.

> Funkci, kterou požadujete, tedy strojové zpracování souborů z odevzdávárny
> a následně zápis do poznámkového bloku, už na FI někteří vyučující využívají.
> Přikládám kontakt na dva z nich, na které se můžete obrátit:
> https://is.muni.cz/auth/osoba/pazuzu  (Mgr. Roman Lacko)
> https://is.muni.cz/auth/osoba/139761  (RNDr. Petr Ročkai, Ph.D.)

> Přikládám také nápovědu k exportu odpovědí z odpovědníků, které můžete
> také stahovat pomocí neosobního účtu:
> https://is.muni.cz/auth/elearning/test_export?help=1
> Export ale slouží primárně ke stažení odpovědí ve formátech tab nebo csv.
> Momentálně jde stáhnout i ve formátu XML, ale do budoucna se s ním již
> nepočítá. Pokud chcete pracovat s bodovými výsledky odpovědníku,
> doporučuje se propsat je do poznámkového bloku a pracovat s API
> poznámkových bloků.

> Problém ohledně stejného času v poznámkových blocích studentů
> (při použití blok-dej-obsah parametr ZMENENO) programátor prověří.
> Parametr by měl ukazovat datum, kdy došlo u studenta v poznámkovém bloku
> k poslední změně (nemusí odpovídat odevzdání odpovědníku, ale nemělo by být
> u všech studentů stejné).

Načtení bloku by pak mělo fungovat např. takto:

```{r}
# simple example
library(curl)
library(readr)
url <- "https://is.muni.cz/auth/elearning/test_export?testurl=https://is.muni.cz/auth/el/econ/podzim2023/MPE_MIVS/odp/tb/prubeztftest/prubtftest1prez.qdesc;type=simple;format=csv"
h <- curl::new_handle()
curl::handle_setopt(
  handle = h,
  httpauth = 1,
  userpwd = "uco:primarni_heslo"
)
resp <- curl::curl_fetch_memory(
  url,
  handle = h
)
ddd <- resp$content |> rawToChar()
ooo <- readr::read_delim(
  ddd,
  delim = ";", col_types = readr::cols(
    uco = col_double(),
    jmeno = col_character(),
    pocet = col_double(),
    cas_provedeni = col_datetime(format = "%D. %m. %Y %H:%M"),
    obor = col_character(),
    studium = col_character()
  )
)
```

```{r}
# function to read the answers into a data frame
get_answers <- function(test_url, handle) {
  url <- paste0(
    "https://is.muni.cz/auth/elearning/test_export?testurl=",
    curl::curl_escape(test_url),
    ";type=simple;format=csv"
  )
  resp <- curl::curl_fetch_memory(url, handle = handle)$content |> 
    rawToChar() |>
    readr::read_delim(
      delim = ";", col_types = readr::cols(
        uco = readr::col_integer(),
        jmeno = readr::col_character(),
        pocet = readr::col_double(),
        cas_provedeni = readr::col_datetime(format = "%d. %m. %Y %H:%M"),
        obor = readr::col_character(),
        studium = readr::col_character()
      )
    ) |> 
    dplyr::transmute(
      uco = uco,
      student_name = jmeno,
      points = pocet,
      time = cas_provedeni
      # time = lubridate::with_tz(cas_provedeni, "Europe/Prague")
    )
}
```

```{r}
# usage
url <- "https://is.muni.cz/auth/el/econ/podzim2023/MPE_MIVS/odp/tb/prubeztftest/prubtftest1prez.qdesc"
h <- curl::new_handle()
curl::handle_setopt(
  handle = h,
  httpauth = 1,
  userpwd = "uco:primarni_heslo"
)
tab <- get_answers(url, h)
```


Načítání souborů z odevzdávárny AVED
====================================

Přes neosobní UČO by se měly dát číst i soubory z odevzdávárny AVED pro nový systém
zpětné vazby.

Dokumentace: https://is.muni.cz/auth/napoveda/technicka/spravce_souboru_api


